【裁判字號】    90,上易,1660
【裁判日期】    900906
【裁判案由】    竊盜
【裁判全文】
臺灣高等法院臺中分院刑事判決                    九十年度上易字第一六六號
    上  訴  人
    即  被  告  丙○○
右上訴人因竊盜案件，不服臺灣台中地方法院九十年度易字第一六三二號中華民國九
十年六月二十六日第一審判決（聲請簡易判決處刑案號：臺灣台中地方法院檢察署九
十年度偵字第六四二七號），提起上訴，本院判決如左：
      主  文
原判決撤銷。
丙○○竊盜未遂，累犯，處罰金貳仟元，如易服勞役，以參佰元折算壹日。
      事  實
一、丙○○有多次妨害自由及多次竊盜前科，其於民國八十五年間因竊盜案件，經原
    審法院判處有期徒刑四月確定，於八十五年六月十日執行完畢；又於八十六年間
    因竊盜案件，經原審法院判處拘役二十日確定，於八十六年四月八日執行完畢。
    詎其猶不知悔改，復意圖為自己不法之所有，於九十年四月五日晚上七時三十分
    許，在臺中市○區○○街大同國小之工地，徒手竊取工地包商置於該處之拆除後
    鋼筋二十根（價值約新台幣一、二百元），並將鋼筋自圍牆鐵欄杆之縫隙往校外
    康樂街之人行道上丟擲成堆，經附近民眾甲○○發現有異，通知校工丁○○前來
    察看並報警處理，至同日二十時十分許，丙○○尚未取走上開鋼筋之際，為趕至
    之員警當場查獲，丙○○始未得手。
二、案經臺中市警察局第一分局報請臺灣臺中地方法院檢察署檢察官偵查後聲請簡易
    處刑，經原審法院認不宜以簡易判決處刑，改依通常程序審理。
    理  由
一、訊據上訴人即被告丙○○否認有竊盜之犯行，辯稱：伊並未竊取鋼筋，而是在圍
    牆外樹下小便，剛要離開時警察就來說伊是小偷云云。惟查，右揭事實業據被害
    包商之職員戊○○於警訊時指陳失竊鋼筋確係其公司所有等語明確；復經現場證
    人甲○○於警訊時證稱：伊在康樂街上看到在大同國小內往外丟擲鋼筋的，正是
    丙○○本人，伊看到丙○○在大同國小內往人行道，將一根根的鋼筋往外丟，很
    危險，怕不小心用鋼筋丟到路人才報案等語；另證人丁○○於警訊時亦證稱：當
    時圍牆旁有大同國小施工後所遺留之鋼筋約二十根，鋼筋原本放在學校內，丙○○有在現場，因報案人甲○○到警衛室通知伊說有人在學校內丟擲鋼筋，伊才到
    校園巡視等語，並有現場鋼筋相片二禎、警繪現場圖一紙及戊○○出具之贓物認
    領收據一紙在卷可佐。罪證明確，被告所辯無非事後飾卸之詞，顯非可採，其犯
    行堪以認定，應依法論科。
二、查被告丙○○雖將鋼筋自圍牆鐵欄杆之縫隙往校外康樂街之人行道上丟擲，惟尚
    未將之整理綑綁以機車載運，足見被告尚未將上開鋼筋置於其實力支配之下，核
    其所為，係犯刑法第三百二十條第三項、第一項（起訴書誤載為刑法第三百二十
    條第三項、第一款，應予更正）普通竊盜未遂罪。被告曾於八十五年間因竊盜案
    件，經原審法院判處有期徒刑四月確定，於八十五年六月十日執行完畢之事實，
    有臺灣臺中地方法院檢察署刑案資料查註紀錄表在卷可按，其於刑之執行完畢後
    五年以內再犯本件有期徒刑以上之罪，為累犯，應依刑法第四十七條規定加重其
    刑；又被告已著手於竊取鋼筋之行為，並將鋼筋丟放於人行道上，尚未置於自己
    實力支配之下即被查獲，其行為僅止於未遂，爰依刑法第二十六條前段未遂犯之
    規定減輕其刑。原審認被告犯罪事證明確，予以論科，固非無見，惟查：證人甲○○、丁○○於本院調查時均到庭證稱渠等並未看到被告如何進入學校工地等語
  ；證人甲○○復證稱大同國小所附設之幼稚園門是開著的，幼稚園的門距離鋼筋
    被丟出之地點約二十公尺；證人丁○○亦證稱建國路的門因施工拆掉等於是沒有
    門等語。是以欲進入大同國小工地之門徑既非僅有經過大門一處，則被告亦有可
    能循上開未管制之門徑進入學校工地，原審僅以證人甲○○於警訊所證目睹被告
    在校園內竊取鋼筋之情，即認被告係翻牆進入校園竊取鋼筋，並認其所為係犯刑
    法第三百二十一條第二項、第一項第二款之踰越牆垣竊盜未遂罪，尚嫌速斷。被
    告上訴意旨仍執陳詞否認犯罪，固無理由，惟原判決既有上述可議之處，即屬無
    可維持，自應由本院撤銷改判。爰審酌被告犯罪之動機、目的、手段、上開鋼筋
    價值不高，約僅值新台幣一、二百元，原係以廢鐵處出售等情，已據證人戊○○
    於原審證述在卷、被告犯後未能坦認犯行之態度等一切情狀，量處如主文第二項
    所示之刑，並諭知易服勞役折算之標準。
據上論結，應依刑事訴訟法第三百六十九條第一項前段、第三百六十四條、第二百九
十九條第一項前段，刑法第三百二十條第三項、第一項、第二十六條前段、第四十七
條、第四十二條第二項，罰金罰鍰提高標準條例第一條前段、第二條前段，判決如主
文。
本案經檢察官乙○○到庭執行職務。
中      華      民      國      九十    年      九      月      六      日
                                臺灣高等法院臺中分院刑事第四庭
                                      審判長法  官  洪  耀  宗
                                            法  官  吳  重  政
                                            法  官  江  德  千
右正本證明與原本無異。
不得上訴。
                                            書記官  吳  麗  琴
中      華      民      國      九十    年      九      月      六      日
【附錄論罪科刑法條】
刑法第三百二十條
意圖為自己或第三人不法之所有，而竊取他人之動產者，為竊盜罪，處五年以下有期
徒刑、拘役或五百元（罰金經提高為十倍五千元）以下罰金。
意圖為自己或第三人不法利益，而竊佔他人之不動產者，依前項之規定處斷。
前二項之未遂犯罰之。
                                                                       Ａ


司法院資訊處製作；財團法人民間司法改革基金會備份。
